【裁判字號】    96,交聲,1420
【裁判日期】    970421
【裁判案由】    聲明異議
【裁判全文】
臺灣高雄地方法院刑事裁定            96年度交聲字第1420號
原處分機關  交通部公路總局高雄區監理所
異  議  人  乙○○
上列異議人因聲明異議案件，對於交通部公路總局高雄區監理所
民國96年11月8 日所為之處分（原處分案號：高監自裁字裁90-B
O0000000號），聲明異議，本院裁定如下：
    主  文
異議駁回。
    理  由
一、原處分機關略以：受處分人即異議人乙○○，於民國96年8
    月22日18時10分許，駕駛車號YT—8180號自用小客車，在高
    雄市○○○路與楠梓路口交岔路口闖越紅燈，經高雄市政府
    警察局交通大隊員警當場掣單舉發，異議人依限期提出申訴
    ，經向原舉發機關查證違規屬實，交通部公路總局高雄區監
    理所遂於96年11月8 日以高監自裁字裁80-BO00000 00 號裁
    決書，裁處異議人違反道路交通管理處罰條例第53條第1 項
    之規定，裁處罰鍰等語。
二、異議意旨略以：異議人乙○○對於原處分機關裁決書所裁罰
    之違規事件，在當日即與執行員警有爭議，故未在告發單上
    簽字，在申請異議同時表示若提供任何相關照片以資佐證則
    欣然接受，並繳交該筆罰鍰，惟正式回文中並未檢附相關照
    片而僅以文字答覆，並以單方面說詞作為罰則證據說明，是
    以不能接受該事實，故提此異議云云。
三、按汽車駕駛人，行經有燈光號誌管制之交岔路口闖紅燈者，
    處新臺幣（以下同）1 千8 百元以上5 千4 百元以下罰鍰，
    並應記違規點數三點，道路交通管理處罰條例第31條第6 項
    、第53條第1 項、第63條第1 項第3 款分別定有明文。
二、本件異議人經傳到庭，並不爭執有駕駛車號YT-8180 號自用
    小客車於96年8 月22日18時10分許，行經高雄市楠梓區○○
    ○路與楠梓路口之事實，惟始終矢口否認有闖紅燈之違規行
    為，並以前揭情詞置辯。惟異議人於前揭時地有上述違規行
    為之情，業據掣單告發員警甲○○到院證稱：當時看到異議
    人駕車行駛在外側車道，前方還有1 台車，內側快車道也有
    1 台，但開在比較後面，異議人為了要闖紅燈就向左切進內
    側快車道，當時外側快車道第一台已經停下來等語明確。
三、異議人雖否認有何闖紅燈之行為，惟參據員警甲○○前揭證
    詞；及異議人自陳：在遭取締本件交通違規行為前與甲○○
    並不認識，在遭取締過程中，與員警對話氣氛尚屬平和，並
    未吵架等語。衡情，員警甲○○並無任何誣攀異議人之動機
    。再者，交通警察製單舉發違反道路交通管理處罰條例所列
    之違規事實，本質上為行政處分，係公務員基於職務上之權
    力，依法就特定之具體事件所為之具公法上效果之單方面行
    政行為，基於公務員為公法上行為具有公信力之原則，該行
    政行為當可被推定為真正，其據以依法處分之事實認定亦為
    正確無誤。本件異議人既未能提出相關有利證據以供調查，
    本院經查亦無任何證據足資證明執法員警有捏造事實違法取
    締之情事，則執勤員警本其維護交通秩序、安全職責所為之
    舉發，自應受到合法、正確之推定。是異議人所辯情詞尚無
    從作為有利於受處分人之認定。從而，本件異議人確有闖紅
    燈之違規行為堪以認定。
四、綜上所述，本件異議人於上開時、地，駕駛前揭車牌號碼自
    用小客車，行經有燈光號誌管制之交岔路口闖紅燈之違規事
    實應堪認定，從而原處分機關依道路交通管理處罰條例第53
    條第1 項、第63條第1 項第3 款之規定，予以裁罰3600元，
    並記違規點數3 點，核無違誤。本件異議人之異議為無理由
    ，自應將其異議駁回。
據上論斷，應依道路交通案件處理辦法第19條，裁定如主文。
中    華    民    國    97    年    4     月    21    日
                  交通法庭    法  官  陳思睿
以上正本證明與原本無異。
如不服本裁定，應於收受送達後5 日內向本院提出抗告狀（應附
繕本）。
中    華    民    國    97    年    4     月    23    日
                              書記官  何慧娟


司法院資訊處製作；財團法人民間司法改革基金會備份。
